【裁判字號】    98,訴,144
【裁判日期】    980212
【裁判案由】    毒品危害防制條例
【裁判全文】
臺灣板橋地方法院刑事判決               98年度訴字第144號
公  訴  人  臺灣板橋地方法院檢察署檢察官
被      告  甲○○
上列被告因違反毒品危害防制條例案件，經檢察官提起公訴（97
年度毒偵字第9243號），本院依簡式審判程序，判決如下：
    主  文
甲○○施用第一級毒品，累犯，處有期徒刑柒月。
扣案之海洛因貳包（合計淨重壹點玖捌公克）均沒收銷燬之，包
裝上開海洛因之外包裝袋貳只均沒收。
    事  實
一、甲○○：(一)於民國94年間，因施用毒品案件，經本院以94年
    度毒聲字第217 號裁定送觀察、勒戒後，認有繼續施用毒品
    傾向，復經本院以94年度毒聲字第2310號裁定令入戒治處所
    施以強制戒治，於95年8 月14日執行完畢釋放出所，復經臺
    灣板橋地方法院檢察署檢察官以95年度戒毒偵字第373 號為
    不起訴處分確定；(二)於96年度，因違反毒品危害防制條例（
    施用毒品）案件，經本院以96年度訴字第3555號判決判處有
    期徒刑8 月，減為有期徒刑4 月確定，送監執行於97年6 月
    13日縮刑期滿執行完畢。詎其猶不知悔改，於上揭(一)所示之
    強制戒治執行完畢釋放後5 年內，復基於施用第一級毒品海
    洛因之犯意，於97年11月16日晚間某時許，在其位於臺北縣
    板橋市○○○路158 之2 號8 樓之住處，將第一級毒品海洛
    因以清水混合稀釋後，以針筒注射之方式，施用第一級毒品
    海洛因1 次；嗣於翌日（即97年11月17日）15時30分許，在
    臺北縣中和市○○街20號4 樓之樓梯間為警查獲，並扣得其
    所有而供其施用第一級毒品所用之海洛因2 包（合計淨重1.
    98公克），且經採集其尿液送驗，始悉上情。
二、案經臺北縣政府警察局新莊分局報請臺灣板橋地方法院檢察
    署檢察官偵查起訴。
 理  由
一、本案被告甲○○所犯係死刑、無期徒刑、最輕本刑為3 年以
    上有期徒刑或高等法院管轄第一審案件以外之罪，其於準備
    程序中就被訴事實為有罪之陳述，經本院告知簡式審判程序
    之旨，並聽取檢察官、被告之意見後，經合議庭裁定由受命
    法官獨任進行簡式審判程序，合先敘明。
二、上揭犯罪事實，業據被告於本院審理時坦承不諱，且被告為
    警查獲後所排放之尿液，經採樣送請臺灣檢驗科技股份有限
    公司先以EIA 酵素免疫分析法初步檢驗，再以GC/MS 氣相層
    析質譜儀法確認檢驗，均呈嗎啡陽性反應之情，有該公司97
    年12月4 日濫用藥物檢驗報告1 紙在卷足參（見偵查卷第26
    頁），此外，並有查獲照片1 幀附卷可稽（見偵查卷第13頁
    ）及被告所有而供其施用第一級毒品所用之海洛因2 包（合
    計淨重1.98公克）扣案可資佐證，而扣案之前開海洛因白色
    粉末經送請法務部調查局濫用藥物實驗室鑑定，確含第一級
    毒品海洛因成分，合計淨重1.98克之情，有該室97年12月1
    日調科壹字第09723044870 號鑑定書1 紙佐卷可考（見偵查
    卷第27頁），足認被告自白與事實相符，堪以採信。再被告
    有如事實一之(一)所示強制戒治執行完畢之情，有臺灣高等法
    院被告前案紀錄表在卷可佐，顯見其係於上開強制戒治執行
    完畢釋放後，5 年內再犯施用第一級毒品之罪甚明。本案事
    證明確，被告犯行堪以認定，應依法論科。
三、查海洛因係毒品危害防制條例第2 條第2 項第1 款所稱之第
    一級毒品。核被告施用第一級毒品海洛因之行為，係犯同條
    例第10條第1 項之施用第一級毒品罪。其施用第一級毒品前
    後，持有第一級毒品之低度行為，為施用之高度行為所吸收
    ，不另論罪。被告有如事實一之(二)所示之犯罪科刑及執行情
    形，有臺灣高等法院被告前案紀錄表在卷可稽，其於上開有
    期徒刑執行完畢後5 年內，故意再犯本案有期徒刑以上之罪
    ，為累犯，應依刑法第47條第1 項之規定，加重其刑。爰審
    酌被告前因施用毒品，獲得不起訴處分之寬典，且經本院判
    決判處罪刑確定，仍無法戒絕毒癮，再次漠視法令禁制而犯
    本罪，惟其施用毒品所生危害，實以自戕身心健康為主，對
    於他人生命、身體、財產等法益，尚無明顯而重大之實害，
    兼衡其犯罪後坦承犯罪，已知悔悟等一切情狀，量處如主文
    所示之刑，以示懲儆。
四、扣案之海洛因2 包（合計淨重1.98公克），係查獲之第一級
    毒品，不問是否屬於被告所有，應依毒品危害防制條例第18
    條第1 項前段之規定，沒收銷燬之。又包裝上開海洛因之外
    包裝袋2 只（並非不可與毒品分離，係用於包裹毒品，防止
    其裸露、潮濕，便於攜帶施用），係被告所有而供其施用第
    一級毒品所用之物，業據被告於警詢時供明在卷，併依刑法
    第38條第1 項第2 款之規定，宣告沒收。
五、又中華民國96年罪犯減刑條例雖於96年7 月4 日制定公布，
    並自同年月16日施行，然本案被告之犯罪日期為97年11月16
    日，係在該條例第2 條所規定之96年4 月24日以後，是本案
    核與減刑之要件不符，自不得減刑，末此指明。
據上論斷，應依刑事訴訟法273 條之1 第1 項、第299 條第1 項
前段，毒品危害防制條例第10條第1 項、第18條第1 項前段，刑
法第11條前段、第47條第1 項、第38條第1 項第2 款，判決如主
文。
本案經檢察官郭季青到庭執行職務。
中    華    民    國    98    年    2     月    12    日
                  刑事第十六庭  法  官  鄧雅心
以上正本證明與原本無異。
如不服本判決應於收受判決後10日內向本院提出上訴書狀，並
應敘述具體理由。其未敘述上訴理由者，應於上訴期間屆滿後
20日內向本院補提理由書（均須按他造當事人之人數附繕本）
「切勿逕送上級法院」。
                                書記官  王小芬
中    華    民    國    98    年    2     月    12    日
附錄本案論罪科刑法條
毒品危害防制條例第十條
施用第一級毒品者，處六月以上五年以下有期徒刑。
施用第二級毒品者，處三年以下有期徒刑。


司法院資訊處製作；財團法人民間司法改革基金會備份。
